臺灣桃園地方法院刑事判決　　　　　　　94年度易緝字第96號
公　訴　人　臺灣桃園地方法院檢察署檢察官
被　　　告　丙○○
指定辯護人　本院公設辯護人林銘宏
上列被告詐欺案件，經檢察官提起公訴（九十一年度偵緝字第三
０四號、第六一六號）後，聲請改依協商程序而為判決，並經本
院合議庭評議後，裁定由受命法官獨任進行認罪協商程序，茲判
決如下：
    主  文
丙○○連續意圖為自己不法之所有，以詐術使人將本人之物交付
，累犯，處有期徒刑拾壹月。
    事實及理由
一、犯罪事實：本件犯罪事實除補充「被告前於民國八十四年間
    因詐欺案件，經台灣高等法院判處有期徒刑三月，於八十六
    年九月一日縮刑期滿執行完畢易日出監，詎仍不知悔改」，
    其餘均引用檢察官起訴書之記載（如附件）。
二、證據：
　　(一)被告丙○○於本院審理中之自白。
　　(二)被告所不爭執之證人即被害人乙○○、甲○○、歐陽明峻
  　　分別於警詢及偵查中所為指述，並有證人盧冠宇、劉子祥
    　、楊英俊等人於偵查中所為之證述。
　  (三)被告丙○○與告訴人悅揚工程有限公司所簽立之協議書、
    　臺東縣政府八十九年三月二十八日（八九）府民業字第０
      三０七一六號函暨所檢附之台東縣公共造產知本綜合遊樂
      區合作開發經營事業契約、台東縣政府公共造產知本綜合
      遊樂區開發案簡報、美商台灣傑帝爾國際股份有限公司與
      渥淂工程股份有限公司所簽訂之台東知本綜合遊樂區工程
      合約書、諾豪工程開發股份有限公司與美商台灣傑帝爾國
      際股份有限公司所簽訂之台東知本綜合遊樂區開發案合約
      書、台灣傑帝爾國際股份有限公司函文、報紙啟事影本、
      支票影本四紙、被告丙○○出具之借據及承諾書各一紙、
      授權書一紙等證據可資佐證。
三、本件經檢察官與被告於審判外達成協商之合意且被告已認罪
    ，其合意內容為：被告願受科刑範圍為有期徒刑十一月之宣
    告。經查前述協商合意並無刑事訴訟法第四百五十五條之四
    第一項所列情形之一，檢察官聲請改依協商程序而為判決，
    本院爰不經言詞辯論，於協商合意範圍內為協商判決，合予
    敘明。
四、應適用之法條：刑事訴訟法第四百五十五條之四第二項、第
    四百五十五條之八、第四百五十四條之十一第二項，刑法第
    五十六條、第三百三十九條第一項、第四十七條，罰金罰鍰
    提高標準條例第一條前段。
五、協商判決除有刑事訴訟法第四百五十五條之四第一項第一款
    於本訊問程序終結前，被告撤銷協商合意或檢察官撤回協商
    聲請者；第二款被告協商之意思非出於自由意志者；第四款
    被告所犯之罪非第四百五十五條之二第一項所定得以聲請協
    商判決者；第六款被告有其他較重之裁判上一罪之犯罪事實
    者；第七款法院認應諭知免刑或免訴、不受理者情形之一，
    及違反同條第二項「法院應於協商合意範圍內為判決；法院
    為協商判決所科之刑，以宣告緩刑或二年以下有期徒刑、拘
    役或罰金為限」之規定者外，不得上訴。
六、本件如得上訴，而如不服本件判決，得自收受判決送達之日
    起十日內，向本院提出上訴書狀（須附繕本），上訴於第二
    審法院。
中　　華　　民　　國　　94　　年　　10　　月　　31　　日
                          臺灣桃園地方法院刑事第十一庭
                              法  官  何俏美
以上正本證明與原本無異。
                              書記官  陳淑瓊
中　　華　　民　　國　　94　　年　　10　　月　　31　　日
附錄本案論罪科刑依據之法條：
刑法第339條：
意圖為自己或第三人不法之所有，以詐術使人將本人或第三人之
物交付者，處５年以下有期徒刑、拘役或科或併科1000元以下罰
金。
以前項方法得財產上不法之利益或使第三人得之者，亦同。
前二項之未遂犯罰之。
